【裁判字號】    88,易,2724
【裁判日期】    890510
【裁判案由】    竊盜
【裁判全文】
臺灣桃園地方法院刑事判決                        八十八年度易字第二七二四號
    公  訴  人  台灣桃園地方法院檢察署檢察官
    被      告  甲○○
右列被告因竊盜案件，經檢察官提起公訴（八十八年度偵字第一五五五四號），本院
判決如左：
        主  文
甲○○竊盜，處有期徒刑參月。
        事  實
一、甲○○意圖為自己不法之所有，於民國八十八年七月三日上午十時許，在桃園縣
    中壢市○○路九三號之「張紅棋婦產科」前，竊取乙○○所有車牌號碼ＳＥＨ─
    ○一一號輕型機車一部（市價約新台幣三萬元），得手後留供己用，後甲○○於
    八十八年七月十七日下午九時許騎乘上開機車因涉嫌毒品危害防制條例案件為警
    方逮捕，乃由其不知情之母親葉珍妹由桃園縣警察局平鎮分局將該車領回，嗣於
    八十八年八月二十一日晚上八時許，再由不知情之張育偉（甲○○胞弟）將該車
    借予不知情之廖家慶騎用時，為警在桃園縣平鎮市○○路○○段五七七號前發覺
    ，循線查知上情。
二、案經桃園縣警察局平鎮分局報請台灣桃園地方法院檢察署檢察官偵查起訴。
        理  由
一、右揭事實業據被告甲○○供認不諱，核與被害人乙○○指訴失竊情節相符，並有
    被害人出具之贓物領據、車輛竊盜、車牌失竊資料個別查詢報表各一紙附卷可稽
    。被告於審理中雖一度辯稱伊與被害人為舊識，該車係經被害人同意而取得，嗣
    伊因案被捕始無法歸還云云，惟被害人固不否認與被告相識，但直指被告係趁伊
    產後坐月子期間將車騎走，並未知會等情甚詳，而自被告取走上開機車迄另案被
    捕之時間已長達二星期，期間竟均未將車歸還原主，具有不法所有之意圖，至為
    明確，而被告嗣後亦已坦承行竊，上開所辯自非可採。事證明確，犯行洵堪認定
    。
二、核被告所為，係犯刑法第三百二十條第一項之竊盜罪。爰審酌被告年輕力壯，不
    思進取，貪取他人財物，實屬不該，惟念所竊財物價值尚非至鉅等一切情狀，量
    處如主文所示之刑。
三、據上論斷，應依刑事訴訟法第二百九十九條第一項前段，刑法第三百二十條第一
    項，罰金罰鍰提高標準條例第一條前段，判決如主文。
本案經檢察官魏雯祈到庭執行職務。
中      華      民      國      八十九      年    五    月    十       日
                                臺灣桃園地方法院刑事第五庭
                                      法  官  楊  得  君
右正本證明與原本無異。
如不服本判決，應於判決送達後十日內向本院提出上訴狀( 應附繕本 )，上訴於臺灣
高等法院。
                                      書記官  簡  慧  瑛
中       華      民      國      八十九      年    五    月    十一    日
論罪科刑依據之法條：
刑法第三百二十條第一項
意圖為自己或第三人不法之所有，而竊取他人之動產者，為竊盜罪，處五年以下有期
徒刑、拘役或五百元以下罰金。


司法院資訊處製作；財團法人民間司法改革基金會備份。
